# 合并问题

提问人：xiay 时间：2010-04-03 12:43:20
母公司对新设子公司溢投,合并时对溢投部分如何处理?谢谢!

回答人：chenyiwei
母公司的出资额（包括溢价部分）与母公司在该新设子公司的净资产中所占份额是否相等？是否涉及非货币财产出资？

回答人：chenyiwei
回复 藤椅 xiay 的帖子少数股东的出资额和所占实收资本份额各是多少？

回答人：chenyiwei
回复 报纸 xiay 的帖子如是，则母公司实际出资 65 万元，但在子公司净资产 105 万中仅占 63 万元（ 60 ％）。 1 、个别报表层面，按 65万元确认为投资成本。 2 、合并报表层面，投资成本 65 万和享有子公司净资产份额 63 万元之间的差额 2 万元，视同母公司与少数股东之间的权益性交易，调整合并报表层面的资本公积处理。相当于编制如下抵销分录： 借：实收资本 100 借：资本公积 7 （ 5 ＋ 2 ）
贷：长期股权投资 65 贷：少数股东权益 42

回答人：chenyiwei
回复 7 楼 zoujiecpa 的帖子这里在合并报表层面对资本公积的调整是基于权益性交易的原理。如果合并层面的资本公积不足冲减的，也可以调整留存收益。